【裁判字號】    90,易,3904
【裁判日期】    901113
【裁判案由】    毒品危害防制條例
【裁判全文】
臺灣高雄地方法院刑事判決                          九十年度易字第三九四號
    公  訴  人  臺灣高雄地方法院檢察署檢察官
    被      告  甲○○
右列被告因違反毒品危害防制條例案件，經檢察官提起公訴（九十年度毒偵字第四一
三五號），本院判決如左：
    主  文
甲○○連續施用第一級毒品，處有期徒刑捌月。
    事  實
一、甲○○於民國八十七年間因施用毒品案件，經本院以八十七年度毒聲字第一０三
    號裁定送觀察勒戒後，因認無繼續施用毒品傾向，經台灣高雄地方法院檢察署檢
    察官於八十七年六月二十九日以八十七年度偵字第一二六九０號不起訴處分確定
    後五年內，仍不知悔改，明知海洛因業經公告列為毒品危害防制條例第二條第二
    項之第一級毒品，不得非法持有、施用，仍基於概括之犯意，自八十七年十二月
    間起至八十八年一月十二日止，連續在高雄市小港區○○○路五六號其住處，將
    第一級毒品海洛因羼入香菸內點燃吸食之方式，施用第一級毒品海洛因多次，嗣
    於八十八年一月十三日為警在上址其住處查獲，在警訊中採取其尿液送檢驗結果
    ，呈嗎啡陽性反應，始知悉上情，嗣經公訴人聲請本院以八十八年度毒聲字第一
    九一號裁定送觀察勒戒後，認甲○○有繼續施用毒品之傾向，再經本院以八十八
    年度毒聲字第七五０號裁定戒治處分在案。
二、案經臺灣高雄地方法院檢察署檢察官自動檢舉偵查起訴。
    理  由
一、訊據被告對於右開時、地施用第一級毒品海洛因之犯行坦承不諱，核與其於偵訊
    中供承情節大致相符，且被告於八十八年一月十三日為警在其住處查獲，於警訊
    中採取之尿液（編號Ｌ３─１４０），送請高雄市政府衛生局以免疫學分析法（
    500ng/ml）及ＴＯＸＩ─ＬＡＢ法（1000ng/ml）檢驗結果，呈嗎啡陽性反應等
    情，此有尿液採證代碼對照表、高雄市政府衛生局煙毒尿液檢驗成績書各一紙附
    卷可參。按海洛因經注入人體後，百分之九十以上於二十四小時內，自尿中排出
    ，平均可檢出時限，約為四十五小時，亦據行政院衛生署藥物食品檢驗局以八十
    一年九月八日（八十一）藥檢壹字第八一一四四八八五號函，敘述明白；另海洛
    因注射入人體後，水解還原成嗎啡，再循嗎啡之代謝方式排出體外，已據行政院
    衛生署藥物食品檢驗局以（七三）藥檢壹字第○三○二二一號函說明綦詳。被告
    之尿液既呈嗎啡陽性反應，足認被告自白其最後一次八十八年一月十二日施用第
    一級毒品海洛因，核與事實相符，堪信為真實。
二、再查，被告於八十七年間因施用毒品案件，經本院以八十七年度毒聲字第一０三
    號裁定送觀察勒戒後，因認無繼續施用毒品傾向，經台灣高雄地方法院檢察署檢
    察官於八十七年六月二十九日以八十七年度偵字第一二六九０號不起訴處分確定
    在案，此有台灣高雄地方法院檢察署刑案資料查註紀錄表、本院被告院內索引卡
    紀錄表、台灣高等法院被告全國前案紀錄表各一份在卷可憑。又被告上開施用第
    一級毒品海洛因犯行，業經公訴人聲請本院以八十八年度毒聲字第一九一號裁定
    送觀察勒戒後，認被告有繼續施用毒品之傾向，再經本院以八十八年度毒聲字第
    七五０號裁定戒治處分之事實，此有本院八十八年度毒聲字第七五０號裁定、台
    灣高雄看守所附設勒戒處所八十八年一月二十二日高所正戒勒字第二三七號函附
    有無繼續施用毒品傾向證明書各一份附卷可證，足證被告前案施用毒品案件，經
    觀察勒戒後，認無繼續施用毒品傾向，經檢察官為不起訴處分確定後五年內，再
    犯本案施用第一級毒品之罪，經觀察勒戒後，有繼續施用毒品之傾向。
二、核被告所為，係犯毒品危害防制條例第十條第一項施用第一級毒品罪。被告施用
    第一級毒品海洛因持有之低度行為為施用之高度行為所吸收，不另論罪。被告多
    次施用第一級毒品海洛因犯行，時間緊接，手法相同，所犯又係同一罪名之罪，
    顯係基於概括之犯意反覆為之，為連續犯，應依法論以一罪，並加重其刑。爰審
    酌被告前已有施用毒品犯行，經不起訴處分後，竟再犯本件施用毒品罪，及施用
    毒品屬自戕行為，非僅危害其個人身心，導致其家庭破裂，更有甚者，國人因施
    用毒品而長期蠶食國力，有害國族健康，竟仍施用之，念及被告於犯後坦承犯行
    ，態度尚好等一切情狀，爰量處如主文所示之刑。
三、又公訴人於犯罪事實敘及被告最後一次係於八十八年一月十三日施用第一級毒品
    海洛因云云，惟被告於本院審理中否認此情，辯稱其最後一次施用海洛因係於八
    十八年一月十三日為之。然查被告於八十八年一月十三日警訊中採取之尿液檢驗
    結果呈嗎啡陽性反應，如前所述，僅能證明被告於採尿前回溯二十四小時內有施
    用海洛因之犯行，並無證據足資證明被告最後一次施用海洛因確係於八十八年一
    月十三日為之，據此，並無證據證明被告最後一次係於八十八年一月十三日施用
    海洛因，茲公訴人認此部分之犯罪事實，與前開起訴部分具有連續犯之裁判上一
    罪關係，本院爰不另為無罪之諭知，附此敘明。
四、據上論斷，應依刑事訴訟法第二百九十九條第一項前段，毒品危害防制條例第十
    條第一項、第二十條第三項，刑法第十一條前段、第五十六條，判決如主文。
本件經檢察官吳傑人到庭執行職務
中      華      民      國      九十      年      十一  月    十三    日
                                  臺灣高雄地方法院刑事第四庭
                                      法  官  張  桂  美
右正本證明與原本無異。
如不服本判決，應於判決送達後十日內，向本院提出上訴狀。
                                      書記官  吳  金  霞
中      華      民      國      九十      年      十一  月    十三    日
參考法條：毒品危害防制條例第十條第一項：
施用第一級毒品者，處六月以上五年以下有期徒刑。


司法院資訊處製作；財團法人民間司法改革基金會備份。
